【裁判字號】    90,易,419
【裁判日期】    901113
【裁判案由】    竊盜
【裁判全文】
臺灣花蓮地方法院刑事判決                            九十年度易字第四一九號
    公  訴  人  臺灣花蓮地方法院檢察署檢察官
    被      告  乙○○
右列被告因竊盜案件，經檢察官提起公訴（九十年度偵字第一九五六號），本院判決
如左：
    主  文
乙○○竊盜，處有期徒刑參月，如易科罰金，以參佰元折算壹日。
    事  實
一、乙○○於民國九十年七月一日凌晨四時許，在花蓮縣秀林鄉佳民村佳民一之三號
    同居女友甲○○住處，向游女索錢未果，竟意圖為自已不法之所有，於同日凌晨
    四時三十分許，在上址，乘甲○○入睡之際，徒手竊取其置於手提袋內之黑色皮
    包一個（內有郵局提款卡二張、臺灣企銀提款卡一張、身分證一張、殘障手冊一
    張、汽車行照一張、新臺幣二千元等財物），得手後欲離去時，為甲○○當場發
    覺，乙○○仍逕自離去，嗣經甲○○報警循線查獲上情。
二、案經甲○○訴由花蓮縣警察局新城分局報請臺灣花蓮地方法院檢察署檢察官偵查
    起訴。
    理  由
一、訊據被告乙○○矢口否認有上述犯行，辯稱：伊翻查甲○○皮包，係為查甲○○
    有無其他男人電話，翻查後即將皮包丟到電視旁，結果皮包掉到電視下方，甲○○未看到就報警，伊並未拿走皮包云云。惟查，上述事實業據告訴人甲○○於本
    院審理中指訴稱：「（法官問：有無親眼看到被告偷你的皮夾？）有，被告拿我
    皮夾後，就跑出去，之後，我就拿著手提袋，去找我媽媽，並說被告拿走我的皮
    夾。皮夾內有二千元現金、信用卡三張、殘障手冊及身份證」等語，核與警訊中
    指訴情節均相符。被告雖辯稱伊翻找告訴人皮包係為查告訴人有無外遇云云，然
    被告若係僅為查告訴人有無外遇跡象，為何於翻找後，無其他理由，於深夜逕自
    離開平日與告訴人同居之處所，已與常理不符，雖被告對此辯稱：因當晚欲與告
    訴人親熱，告訴人不同意而發生爭吵，所以生氣離開等詞，然對此告訴人指稱：
    凌晨四時，被告叫伊起床向伊要錢未果，而爭吵，當天並未因被告懷疑外遇或被
    告欲與伊親熱之事爭吵等語，顯見被告所辯為虛妄之詞。次查，告訴人目睹被告
    取走其皮夾後，立即告知其母丁○○，並會同村長黃天壽至被告花蓮縣新城鄉○○村○○街一八○巷六十號住處索討被竊財物，當時被告仍否認取走皮夾，佯稱
    欲與告訴人、丁○○、吳天壽等人再返回告訴人住處找尋皮包，然被告卻比告訴
    人提早到達，此據證人丁○○、吳天壽證述在卷，而據證人吳天壽所言，告訴人
    之皮包係在其客廳地毯上尋獲等語觀之，若被告辯稱，伊找尋皮包後，即將該物
    丟置在地，而並未竊走等語屬實，然為何皮包置於如此明顯之地點，告訴人卻未
    察覺，堪認被告為掩上情而提早抵達告訴人住處，並將該皮包丟於地上，以佯裝
    其未竊走皮包。況告訴人與被告間並無任何仇恨，當無誣攀之理，應認告訴人之
    指述可採。此外，本件查獲經過業經證人即花蓮縣警察局新城分局佳民派出所警
    員丙○○到庭證述在卷，復有贓證物品認領保管收據一紙、照片三張附卷可稽，
    被告所辯不足採信，其犯行洵堪認定，應予依法論科。
二、核被告乙○○所為，係犯刑法第三百二十條第一項之竊盜罪。爰審酌被告之素行
    ，其因與同居女友索錢未果而犯此案，實非可取，然其所用手段尚非惡劣，告訴
    人所生損害非鉅，於本案審理過程中之態度尚可等一切情狀，量處如主文所示之
    刑，並諭知易科罰金之折算標準，以資懲儆。
據上論斷，應依刑事訴訟法第二百九十九條第一項前段，刑法第三百二十條第一項、
第四十一條第一項前段，罰金罰鍰提高標準條例第一條前段、第二條，判決如主文。
本案經檢察官李子春到庭執行職務。
中      華      民      國    九十      年     十一     月     十三     日
                              臺灣花蓮地方法院刑事庭
                                  法  官  鄭  培  麗
右正本證明與原本無異。
如對本判決不服，應於送達後十日內，向本院提出上訴狀。（應抄附繕本）告訴人或
被害人如對於本判決不服者，應具備理由請求檢察官上訴，其上訴期間之計算係以檢
察官收受判決正本之日期為準。
                                  法院書記官
中      華      民      國    九十      年     十一     月     十四     日
附錄本判決論罪之法律條文：
刑法第三百二十條：
意圖為自己或第三人不法之所有，而竊取他人之動產者，為竊盜罪，處五年以下有期
徒刑、拘役或五百元以下罰金。
意圖為自己或第三人不法之利益，而竊佔他人之不動產者，依前項之規定處斷。
前二項之未遂犯罰之。


司法院資訊處製作；財團法人民間司法改革基金會備份。
